臺灣士林地方法院民事裁定
109年度消債清字第117號
債  務  人  劉淑媛  
代  理  人  林蔚芯律師
上列債務人因聲請清算事件，本院裁定如下：
    主  文
債務人劉淑媛自中華民國一百一十年十一月十二日十七時起開始
清算程序。
命司法事務官進行本件清算程序。
    理  由
一、按債務人對於金融機構負債務者，在聲請清算前，應向最大
    債權金融機構請求協商債務清償方案，或向其住、居所地之
    法院或鄉、鎮、市、區調解委員會聲請債務清理之調解，消
    費者債務清理條例（下稱消債條例）第151條第1項定有明文
    。次按債務人不能清償債務或有不能清償之虞者，得依本條
    例所定清算程序，清理其債務；債務人於法院裁定開始更生
    程序或許可和解或宣告破產前，得向法院聲請清算，此觀消
    債條例第3條、第80條規定自明。又法院開始清算程序之裁
    定，應載明其年、月、日、時，並即時發生效力；法院開始
    清算程序後，得命司法事務官進行清算程序，復為消債條例
    第83條第1項、第16條第1項所明定。
二、聲請意旨略以：伊有不能清償債務情事，前已向本院聲請調
    解，惟調解不成立。伊又未經法院裁定開始更生程序或許可
    和解或宣告破產，爰聲請清算等語。
三、經查，債務人所主張之上開事實，有債務人國民身分證（見
    本院109年度司消債調字第338號卷，下稱調解卷，第12頁）
    、民國108年度臺北市中低收入戶卡（見調解卷第12頁）、
    債務人子女身心障礙證明（見調解卷第12頁）、債務人子女
    就學證明（見調解卷第12頁、本院卷第132頁）、債務人現
    戶全戶戶籍謄本（見調解卷第13頁）、財團法人金融聯合徵
    信中心當事人綜合信用報告之債務清理條例前置協商專用債
    權人清冊（見調解卷第14至第16頁）、財團法人金融聯合徵
    信中心當事人綜合信用報告（見調解卷第17至18頁背面）、
    財團法人金融聯合徵信中心會員報送信用卡資料明細（見調
    解卷第19頁）、財團法人金融聯合徵信中心會員報送授信資
    料明細（見調解卷第19頁背面）、財團法人金融聯合徵信中
    心債權轉讓資料明細（見調解卷第20頁）、易鴻資產管理有
    限公司書函（見調解卷第21頁）、衛生福利部中央健康保險
    署繳款單（見調解卷第22頁）、合作金庫銀行存款憑條（見
    調解卷第23頁）、106至109年度綜合所得稅各類所得資料清
    單（見調解卷第24至25頁、本院卷第34、118頁）、全國財
    產稅總歸戶財產查詢清單（見調解卷第26頁、本院卷第36、
    120頁）、土地登記謄本（見調解卷第27頁）、車輛異動登
    記書（見調解卷第28頁）、房屋租賃契約書（見調解卷第29
    至30頁背面）、調解不成立證明書（見調解卷第83頁）、振
    興醫療財團法人振興醫院門急診醫療費用收據（見本院卷第
    12頁）、臺北市立聯合醫院北投門診復健療程卡（見本院卷
    第13頁）、臺灣嘉義地方法院（下稱嘉義地院）民事執行處
    109年11月11日嘉院傑109司執東字第44838號查封登記函（
    見本院卷第38至44頁）、振興醫療財團法人振興醫院診斷證
    明書（見本院卷第50頁）、臺北市北投區低收入戶證明書（
    見本院卷第52頁）、勞動部勞工保險局已領老年給付證明（
    見本院卷第54頁）、債務人子女全國財產稅總歸戶財產查詢
    清單及107至109年度綜合所得稅各類所得資料清單（見本院
    卷第56至60頁、本院卷第126至128頁、本院卷第62至66、13
    0頁）、109年度臺北市低收入戶卡（見本院卷第68頁）、債
    務人之母臺中市中區中低收入老人生活津貼證明書（見本院
    卷第70頁）、中華民國人壽保險商業同業公會保險業通報作
    業資訊系統資料查詢結果表（見本院卷第74至76頁）、107
    年8月起迄今之中華郵政股份有限公司客戶歷史交易清單（
    見本院卷第78至80頁）、臺北市政府社會局110年7月12日北
    市社助字第1103093055號函及補助資料一覽表（見本院卷第
    112至114頁）、嘉義地院110年6月15日嘉院傑109司執東字
    第11838號民事執行處通知（見本院卷第122至123頁）、嘉
    義地院110年7月27日嘉院傑109司執東字第44838號函（見本
    院卷第124至125頁）、嘉義地院110年8月2日嘉院傑109司執
    東44838字第1109004396號函（見本院卷第134頁）、債務人
    前配偶之稅務電子閘門財產所得調件明細表（見本院卷第14
    6至148頁、本院卷154至156頁）、淡水第一信用合作社活期
    性存款歷史交易明細表（見本院卷第166頁），在卷可稽，
    堪認屬實。債務人居住於臺北市北投區，名下財產有土地1
    筆曾經強制執行無效果，目前以打工維生，每月收入約新臺
    幣（下同）16,000元（見本院卷第168頁），扣除每月必要
    支出即必要生活費用、負擔子女及母扶養費後，依債務人之
    債務總金額達198,246元（見調解卷第3頁）觀之，綜合評估
    債務人財產、信用及勞力等狀況，堪認債務人有不能清償債
    務之虞。此外，復查無消債條例第6條第3項、第8條或第82
    條第2項所定駁回清算聲請之事由，是債務人聲請清算，應
    屬有據，爰依首揭規定，裁定其應予開始清算程序，並命司
    法事務官進行本件清算程序。
四、爰裁定如主文。
中　　華　　民　　國　　110 　年　　11　　月　　12　　日
                  民事第三庭  法  官  陳世源
以上正本係照原本作成。
本件裁定不得抗告。　　　　　　　　　
中　　華　　民　　國　　110 　年　　11　　月　　12　　日
                              書記官  吳婉萱